【裁判字號】    97,抗,423
【裁判日期】    970930
【裁判案由】    債務人異議之訴
【裁判全文】
臺灣高等法院臺中分院民事裁定  97年度抗字第423號
抗  告  人  甲○○
相  對  人  乙○○
            丙○○
上列抗告人因與相對人間請求債務人異議之訴事件，對於中華民
國97年7月29日臺灣臺中地方法院97年度訴字1262號裁定提起抗
告，本院定如下：
    主  文
抗告駁回。
抗告訴訟費用由抗告人負擔。
    理  由
一、原裁定以：原告即抗告人與被告即相對人間請求債務人異議
    之訴事件，抗告人起訴未據繳納裁判費，查本件訴訟標的價
    額核定為新台幣（下同）1,895,000元，應徵收第一審裁判
    費19,810元。茲依民事訴訟法第249條第1項但書之規定，限
    抗告人於收受本裁定送達5日內補繳，逾期不繳，即駁回其
    訴，該裁定已於民國（下同）97年5月22日送達抗告人，有
    送達證書附卷可憑。嗣經抗告人提起抗告，亦經臺灣高等法
    院臺中分院於97月25日以97年度抗字第261號民事駁回抗告
    確定。然抗告人逾期迄今仍未補正，亦有原審民事科查詢簡
    答表1份在卷可證。抗告人逾期迄未補正，其訴顯難認為合
    法，應予駁回等語。
二、抗告意旨略以：本件實係相對人丙○○與訴外人沈淞江間成
    立借貸關係，抗告人與相對人乙○○為訴外人，無債之關係
    存在，相對人乙○○並無權為支付命令之聲請，又相對人丙
    ○○與訴外人沈淞江間已於96年12月5日和解，並於97年1月
    底清償債務，是相對人乙○○執相對人丙○○侵占之3張支
    票請求抗告人清償，並無理由，爰求為廢棄原裁定云云。
三、按提起訴訟，依民事訴訟法第77條之13規定，應繳納裁判費
    ，此為必備程式。經查：本件係相對人乙○○以抗告人應給
    付其支票票款1,895,000元，及遲延利息，而向原審聲請核
    發支付命令，業經原審於96年12月19日准予核發96年度促字
    第80905號支付命令並確定在案。嗣相對人乙○○以上開確
    定之支付命令為執行名義聲請原審法院對抗告人強制執行（
    原審法院97年度執字第6913號），抗告人否認其為債務人，
    而提起債務人異議之訴，經原審法院核定本件訴訟標的價額
    為1,895,000元，應徵收第一審裁判費19,810元，並以裁定
    限期命抗告人於5日內補正，嗣經抗告人提起抗告，亦經本
    院於97月25日以97年度抗字第261號民事駁回抗告確定在案
    。然抗告人逾期迄今仍未補正第一審裁判費19,810元，原審
    法院以抗告人起訴不合法，裁定駁回其訴，於法並無違誤。
    抗告意旨仍執陳詞指摘原裁定不當，求予廢棄，洵無理由，
    應予駁回。
四、據上論結，本件抗告為無理由，依民事訴訟法第495條之1第
    1項、第449條第1項、第95條、第78條，裁定如主文。
中    華    民    國    97    年    9     月    30    日
                  民事第一庭    審判長法  官  吳火川
                                      法  官  饒鴻鵬
                                      法  官  胡景彬
以上正本係照原本作成。
抗告人得再抗告。
再為抗告應以適用法規顯有錯誤為理由，並經本院之許可，該許
可以原裁定所涉及之法律見解具有原則上之重要性者為限。
如提起再抗告者應於裁定送達後十日內向本院提出抗告理由狀（
須按照他造人數附具繕本）並繳納抗告裁判費新臺幣壹仟元，同
時委任律師或具有律師資格之關係人為代理人。
                                      書記官  劉建智
中    華    民    國    97    年    10    月    1     日
                                                      Ａ


司法院資訊處製作；財團法人民間司法改革基金會備份。
